---
title: "hw2"
output:
  html_document:
    df_print: paged
---

```{r setup, include=FALSE}
knitr::opts_chunk$set(echo = TRUE, error = TRUE)
```

1. 從 [gitbook的week2](https://pecu.gitbooks.io/r_/content/week2.html) 開始探索。
1. 因為常常在 Discord 上面看到奇怪的 `%>%`，所以決定先讀 `在R中使用管線(Pipe)處理資料流`
1. 跑助教的爬蟲範例
1. 自己爬一個！

# 在R中使用管線(Pipe)處理資料流 [教學範例]
* 就先直接 copy + paste 上面的 example

```{r}
log(sum(exp(my.var)), exp(1))
```

* 好煩。。。 為什麼他們提供不會 work 的程式碼？
* 問了同學：其實 `my.var` 只是『任何的變數』，應該要自己定義一個才能跑這程式碼，再試一遍。。。


```{r}
my.var <- 7
log(sum(exp(my.var)), exp(1))
```

* 不知道 `sum` 是什麼，所以查了一下：發現說－要有多個項目的向量才有價值：

```{r}
sum(c(13, 14))
```

* 繼續玩文章內容。。。

```{r}
my.var <- 4
my.var <- exp(my.var)
my.var <- sum(my.var)
log(my.var, exp(1))
```


```{r}
install.packages("magrittr")
library(magrittr)
```

```{r}
my.var <- 4
my.var %>% exp()
```


```{r}
my.var <- 4
my.var %>% exp %>% sum %>% log(exp(1))
```

* 啊！新洞察：所以用 `%>%` 把函數裡面的參數寫在函數的前面呢。。。


# 跑助教的爬蟲範例

* 先直接跑 助教 [提供的程式碼](https://github.com/NTU-CSX-DataScience/106-2RSampleCode/blob/master/week_2/task_2_example/PChomeRCrawler.Rmd)：

```{r}
library(httr)

url <- "http://ecshweb.pchome.com.tw/search/v3.3/all/results?q=sony&page=1&sort=rnk/dc"
res = GET(url)
res_json = content(res)
raw = (data.frame(do.call(rbind,res_json$prods)))

head(raw$name)
```

* 感覺成功
* 跑了之後，我想了解 `CateId`  的長度

```{r}
length(raw$CateId)
```

* 不成功 o_X
* 得到了洞察：同學一觀察 data frame，就發現 `CateId` 應該要寫成 `cateId`，大小寫真的好重要。。。

```{r}
length(raw$cateId)
```

* 成功了！


# 自己爬一個！

```{r}
url <- "https://www.rdocumentation.org/packages/base/versions/3.4.3/topics/sum"
res = GET(url)
res_json = content(res)
raw = (data.frame(do.call(rbind,res_json$prods)))
```

* 看不懂 o_X